# 求助陈版主，中审众环研究 3-1-1 以土地使用权对联营企业投资

提问人：liuweisheng 时间：2022-06-06 10:59:02
D公司合并报表 借：资产处置收益 100 贷：投资收益 100 这笔分录为什么在合并层面做，而不是单体。在合并和单体对这个交易的处理为什么不同。谢谢版主解惑

回答人：chenyiwei
请参考《企业会计准则讲解（ 2010 ）》第三章中关于权益法下与联营企业之间顺流交易未实现损益的抵销的相关内容。其逻辑基础是“权益法”在个别报表和合并报表层面的含义不同（个别报表层面代表长期股权投资的一种后续计量方法，而合并报表层面则是“单行合并”）。可参考：http://www。360doc。com/content/15/0409/15/22746959_461817274.shtml。（网址粘贴到浏览器地址栏，句号替换成点即可）